

KONTAKT

- +48 889 487 298
- ✓ krystian.wasilewski@o2.pl
- Płock, Polska
- krywa5
- in krystianwasilewski

EDUKACJA

2019 CODERS LAB

 Kurs stacjonarny "JavaScript developer: React" (320h)

2013 - 2018 POLITECHNIKA WARSZAWSKA

- Kierunek: Budownictwo
- Poziom: Inżynier

UMIEJĘTNOŚCI

- Komunikacja
- Praca zespołowa
- Adaptacyjność
- Kreatywnosć
- Empatia
- Krytyczne myślenie
- Ciągłe uczenie się
- Dbałość o szczegóły

JĘZYKI

- Angielski (płynny)
- Egzamin B2
- Praca z zagranicznym klienta
- Pięciokrotny wyjazd do Anglii w wakacje w celach zarobkowych

KRYSTIAN WASILEWSKI

SENIOR FRONTEND/REACT DEVELOPER

O MNIE

Cześć! Jestem Krystian i od 2019 roku profesjonalnie zajmuję się tworzeniem aplikacji webowych. Moje analityczne podejście oraz pasja do nowych technologii przekładają się na skuteczne wdrożenia innowacyjnych rozwiązań, które spełniają i przekraczają oczekiwania klientów. Jestem przekonany, że kluczem do sukcesu jest przekształcenie złożonych wymagań w prostą, elegancką formę, która przynosi wartość zarówno użytkownikom, jak i biznesowi. Jestem pełen entuzjazmu oraz zapału, aby wesprzeć realizację projektów, które przyniosą korzyści i satysfakcję zarówno Tobie, jak i użytkownikom Twoich aplikacji.

DOŚWIADCZENIE ZAWODOWE

Fabrity Sp. z o.o.

Senior React developer

05.2023 - OBECNIE

- Rozwijanie i usprawnianie aplikacji webowych do zarządzania organizacji transportu dla międzynarodowej agencji.
- Komunikacja z klientem zagranicznym.
- **Tech stack**: React, TypeScript, Redux, Fluent UI, module SCSS, Enzyme, SharePoint, TanStack Query.

Bytespack sp. z o.o.

02.2021 - 04.2023

React developer

- Tworzenie od podstaw aplikacji webowej do kosztorysowania oraz obliczania śladu węglowego inwestycji budowlanych, opartych o metodologię BIM.
- Tech stack: React, TypeScript, Redux Toolkit, Material UI, DevExtreme, SCSS. Styled Components, React Testing Library, Tanstack Query, Storybook.

Lion Head Studio

07.2019 - 01.2021

Frontend developer

- Tworzenie responsywnych stron internetowych w oparciu o środowisko Wordpress, Vue oraz React. Budowanie aplikacji od podstaw oraz utrzymywanie już istniejących.
- Tech stack: React, Vue, JavaScript, PHP, WordPress, LESS/SCSS



KONTAKT

- +48 889 487 298
- ✓ krystian.wasilewski@o2.pl
- Płock, Polska
- krywa5 krywa5
- in krystianwasilewski

KRYSTIAN WASILEWSKI

SENIOR FRONTEND/REACT DEVELOPER

TECHNOLOGIE

- React (15-19)
- Vue
- Next.js
- TypeScript
- JavaScript (ES6)
- HTML
- CSS/SASS
- PHP 7
- WordPress
- Node.js
- Express
- Mongo DB
- Unit tests (Jest, RTL, Enzyme)
- End-to-End tests (Cypress)

- Google Firebase API
- Material UI
- Fluent UI
- DevExtreme
- Bootstrap
- Styled Components
- Redux Toolkit
- Tanstack Query
- Axios
- Formik
- Storybook
- BEM
- iQuery
- GIT

NARZĘDZIA

- Jira
- Azure DevOps
- Asana
- Trello
- Figma

- BitBucket
- GitHub
- Teams
- Zoom
- Slack

PRYWATNE PROJEKTY

- <u>Tax Tool</u> Narzędzie do obliczania podatku od zagranicznych przychodów.
 React, TypeScript, Material UI, Firebase, Styled Components, Toastify, NBP API.
- <u>Income Manager</u> Narzędzie do przeliczania zagranicznych przychodów na PLN. React, TypeScript, Material UI, Styled Components.
- Forkify Wyszukiwarka przepisów. HTML, CSS, Forkify API, Local Storage.
- <u>Burger Builder</u> Aplikacja do tworzenia burgerów. React, HTML, CSS Modules, Firebase.
- <u>Portfolio</u> Moje portfolio jako aplikacja Server-Side-Rendering.
 Next.js, React, TypeScript, Tailwind.

ZAINTERESOWANIA

Nowe technologie, literatura faktu, łamigłówki, piłka nożna (liga hiszpańska, angielska oraz piłka międzynarodowa), bieganie, seriale oraz filmy (dokumentalne, akcji, thrillery).

Wyrażam zgodę na przetwarzanie moich danych osobowych dla potrzeb niezbędnych do realizacji procesu rekrutacji (zgodnie z ustawą z dnia 10 maja 2018 roku o ochronie danych osobowych (Dz. Ustaw z 2018, poz. 1000) oraz zgodnie z Rozporządzeniem Parlamentu Europejskiego i Rady (UE) 2016/679 z dnia 27 kwietnia 2016 r. w sprawie ochrony osób fyzcznych w zwiazku z przetwarzaniem danych osobowych i w sprawie swobodnego przepływu takich danych oraz uchylenia dyręktywy 95/4/WE (RODO).